# 请教陈版主，基金认购手续费在非经项目中如何分类

提问人：1770626833 时间：2021-10-18 08:05:06
陈版主，您好，有两个涉及非经项目的问题向您请教， 1 ）公司认购一个专项基金，按照我们的持有意图和未通过现金流量测试，我们将其分类为以公允价值计量且其变动计入其他损益的金融资产，认购时发生的手续费我们计入了投资收益，请问，该手续费在非经常性损益哪个项目体现合适呢？
我个人的倾向是“委托他人投资或管理资产的损益”项目，之前考虑过与投资相关的“非流动性资产处置损益”与“除同公司正常经营业务相关的有效套期保值业务外，持有以公允价值计量且其变动计入当期损益的金融资产、以公允价值计量且其变动计入当期损益的金融负债产生的公允价值变动损益，以及处置以公允价值计量且其变动计入当期损益的金融资产、以公允价值计量且其变动计入当期损益的金融负债和可供出售金融资产取得的投资收益”项目，但从其定义看都是公允价值变动损益和处置收益，不涉及购买环节部分
2 ）我们对一家公司投资，持股不到5%，我们将其分类为以公允价值计量且其变动计入其他损益的金融资产，该公司宣告并发放了股利，我们将其计入投资收益，该投资收益在非经常性损益哪个项目体现呢？
十分感谢您的bao’gui宝贵时间

回答人：chenyiwei
1 、两个项目均可，如金额较大，需在非经常性损益明细表的下方以脚注或其他适当方式说明原因。
2 、建议列入“除同公司正常经营业务相关的有效套期保值业务外，持有以公允价值计量且其变动计入当期损益的金融资产、以公允价值计量且其变动计入当期损益的金融负债产生的公允价值变动损益，以及处置以公允价值计量且其变动计入当期损益的金融资产、以公允价值计量且其变动计入当期损益的金融负债和可供出售金融资产取得的投资收益”。